Inventaris van het archief van C.F. Katz [levensjaren 1885-1963], (1884) 1885-1963 (1969); enige verwanten, 1823-1939
Nationaal Archief, Den Haag
Collectie 335 Familie C. Frida Katz
Katz
1823-1969
merendeel 1823-1963
C24598
1.60 meter; 304 inventarisnummers.
Normale geschreven, getypte en gedrukte documenten, geen bijzondere handschriften.
Nationaal Archief, Den Haag
Cornelia Frida Katz (1885-1963)
Cornelia Frida Katz (1885-1963) vestigt zich na haar studie als advocate te Amsterdam, waar ze ook jarenlang gemeenteraadslid is. Ze is lid van de Christelijk-Historische Unie. Vanaf 1922 zit zij voor deze partij ook in de Tweede Kamer. Tevens zet zij zich in diverse vrouwenverenigingen in voor de verbetering van de positie van de vrouw. Het archief bevat o.a. stukken betreffende vrouwenemancipatie, de advocatuur, en haar politieke activiteiten. Ook bevat het archief stukken van haar vader, de links liberale advocaat Samuel Katz, en haar grootvader C.A.J. Geesink, die een rol speelde in de opkomende arbeidersbeweging van de 19e eeuw.
Archiefvorming
Geschiedenis van de archiefvormer
Op 29 juli 1885 werd Cornelia Frida Katz te Amsterdam geboren. Haar vader, mr Samuel Katz was een in zijn tijd tamelijk vermaarde advokaat en prokureur met links-liberale ideeën, die zich sterk maakte voor met name arbeiders die naar zijn mening ten onrechte door Justitie werden vervolgd. Ook was hij medeoprichter van het "Comité voor Algemeen Stemrecht" in 1879, hield spreekbeurten voor arbeidersorganisaties en richtte samen met H.L. Drucker en W.L.P.A. Molengraaff in 1882 het "Rechtsgeleerd Magazijn" op. In 1890, op 44-jarige leeftijd, overleed hij. Zijn echtgenote, en dus de moeder van C. Frida Katz, heette Catharina Maria Anna Charlotta Henriëtta Geesink (1857-1935). Deze was een dochter van Coenraad Albertus Jacobus Geesink, een man die een opmerkelijke rol binnen de opkomende arbeidersbeweging speelde en van wie ook stukken in het archief aanwezig zijn. In 1866 reeds was hij de initiatiefnemer geweest van grote vergaderingen in het Amsterdamse"Volksvlijt" betreffende arbeidersverenigingen terwijl hij in 1868 lid werd van de Algemeene Nederlandsche Typografenbond hoewel hij in het geheel geen typograaf was. In 1868 begon Geesink met anderen een drukkerij en startte hij met het uitgeven van een blad dat "Bijdragen voor arbeid en kunst" ging heten, hetgeen eind 1868 werd gewijzigd in "De Werkman". Bovendien was Geesink medeorganisator van de eerste, aanvallende staking die plaatsvond onder de scheepstimmerlieden op de Oostelijke Eilanden te Amsterdam, die in een overwinning eindigde. Een tweede staking, nu van de georganiseerde typografen, verliep minder succesvol doordat de werkgevers typografen uit o.a. Groningen en Maastricht bereid vonden het stilgelegde werk te hervatten. Na vier weken verliep de actie waarna C.A.J. Geesink zich, met medeneming van de drukkerij, geheel uit de beweging terugtrok. Als hij in 1883 overlijdt, memoreert B.H. Heldt, de voorzitter van het Algemeen Nederlandsch Werklieden Verbond, in een condoleancebrief aan de weduwe van Geesink de grote verdiensten die laatstgenoemde voor de arbeidersbeweging heeft gehad.
En tijdens een herdenkingsspeech in 1896 roemt Heldt zowel C.A.J. Geesink als diens schoonzoon, S. Katz om hun "humane en meest gewone omgang met ons werklieden, hun tegenwoordigheid in onze vergaderingen, waar en wanneer wij dat verlangden". Na de lagere school (bij de schoolvereniging van Roest) bezocht C. Frida Katz het Stedelijk Gymnasium "Barlaeus" in Amsterdam. Ter afronding van deze middelbare schoolopleiding verbleef zij voor een periode van negen maanden in Londen, waarna zij een korte cursus volgde aan de Amsterdamse Huishoudschool. Vervolgens studeerde zij rechten aan de Amsterdamse universiteit, welke studie zij aanvulde met colleges die zij in Zürich volgde bij o.a. Carl Jung. In 1916 promoveerde zij bij J.A. van Hamel op een proefschrift getiteld "Het onrechtmatig gebruik der electrische energie en de wettelijke maatregelen daartegen". Het jaar daarop werd zij verbonden aan het advokatenkantoor van mr P.G. van Anrooy, een vriend van haar vader, waarbij zij zich toelegde op het strafrecht en het kinder- en familierecht. Niet lang daarna vestigde ze zich zelfstandig (van 1922 tot 1939) als advokate in Amsterdam, van welke stad zij ook jarenlang (van 1921 tot .1937) gemeenteraadslid is geweest. Als C. Frida Katz in 1919 in kontakt komt met J.R. Slotemaker de Bruïne in verband met een artikel over de vrouw en de politiek besluit ze tot de Christelijk-Historische Unie toe te treden. De invloed van Slotemaker de Bruïne op haar is steeds vrij groot gebleven; zo stemden zij beiden in 1931 als enige leden van de C.H.U.-fractie tegen het z.g. Godslasteringswetje dat ingediend was door de A.R.P.'er Donner. In 1920 kreeg zij zitting in het hoofdbestuur van de C.H.U. Reeds in 1922 werd C. Frida Katz als eerste vrouwelijke C.H.U.-afgevaardigde in de Tweede Kamer der Staten-Generaal gekozen, waarin zij tot 1941, toen zij voor het kamerlidmaatschap bedankte, zitting heeft gehad.
Zij hield zich met name bezig met zaken betreffende het gevangeniswezen, de moederschapszorg, huwelijkswetgeving en was woordvoerdster van de C.H.U.-fractie in belangrijke debatten als de "Zaak-Oss" in 1939. In het geval van het regeringsvoorstel om aan gehuwde vrouwelijke ambtenaren ontslag te verlenen schroomde zij niet om, bij uitzondering, als enige kamerlid van de rechtervleugel hier tegen te stemmen, naar aanleiding waarvan haar verweten werd dat zij het christelijk-historisch beginsel verlaten had. Naast haar politieke aktiviteiten vervulde C. Frida Katz ook vele andere functies. Zo was zij van 1933 tot 1938 voorzitter van de Nationale Vrouwenraad van Nederland en was zij ook lid van de Internationale Vrouwenraad in verband waarmee zij congressen bijwoonde in o.a. Brussel, Dubrovnik, Kopenhagen en Stockholm. Zij was eveneens aanwezig op internationale penitentiaire congressen te Londen en Praag. Voorts was zij betrokken bij de Bond voor Vrouwenkiesrecht, de Nederlandsche Christen-Vrouwenbond, de Centrale van C.H.-vrouwen en bekleedde zij tal van bestuurlijke functies in nationale en internationale verenigingen op o.m. het terrein der advokatuur, reclassering (zo was zij lid van het hoofdbestuur van het "Nederlandsch Genootschap tot zedelijke verbetering der gevangenen" en het Centraal College voor de Reclassering), psychopatenzorg en scholentoezicht.
De visie van C. Frida Katz op vrouwenbeweging en vrouwenemancipatie was nauw verwant met wat in het algemeen de opvattingen heten te zijn van de z.g. "tweede generatie van de eerste feministische beweging", die pas in de jaren 60 van de 20e eeuw door een tweede beweging gevolgd zou worden. Deze tweede generatie van de eerste feministische beweging huldigde, generaliserend, de opvatting dat de hoofdtaak van de vrouw ligt in het moederschap met de daaruit voortvloeiende verzorging van kind of kinderen en het bijstaan van de man, de kostwinner, in zijn werk en carrière. Wanneer een vrouw evenwel ongehuwd blijft kan en mag zij haar leven zin en doel geven met het bekleden van een maatschappelijke positie. Zij dient er dan wel zorg voor te dragen dat haar inbreng in het maatschappelijk of politiek gebeuren echt vrouwelijk is en dat zij haar typisch vrouwelijke eigenschappen of wat daar, tijd- en maatschappijgebonden voor doorgaan, niet verloochent.
Deze opvatting onderscheidt haar van de eerste generatie van de eerste feministische golf, waarvan Aletta Jacobs de belangrijkste exponent was, die trachtte tijdens de laatste 25 jaar van de 19e eeuw te bereiken (en met succes) dat ook vròùwen uit de beter gesitueerde kringen een universitaire opleiding zouden kunnen volgen. Vrouwen uit deze pioniersperiode die inderdaad tot de universiteit werden toegelaten, pasten zich in eerste instantie aan het mannelijk gedrag van hun medestudenten aan en kleedden zich bewust onopvallend, bewust "onvrouwelijk" om aan genoemde medestudenten, die zich mogelijkerwijs zouden storen aan hun aanwezigheid binnen de collegezaal, zo weinig mogelijk aanstoot te geven.
Ook C. Frida Katz "kon en mocht", als ongehuwde, carrière maken. Op 10 november 1937 evenwel sloot zij alsnog een huwelijk met C.W.F. baron Mackay, geboren 31 december 1870 te Amerongen, die burgemeester van Ermelo was en reeds eerder gehuwd was geweest met de in 1933 overleden jonkvrouw P. Adamina Hoeufft, bij wie hij vier dochters had, zodat zij nu C.F. baronesse Mackay-Katz ging heten.
Toen besloot ze om het voorzitterschap van de Nationale Vrouwenraad alsmede enige andere functies op te geven om zich meer aan huishoudelijke taken te kunnen wijden. Daar zij kort voor haar huwelijk opnieuw voor de Tweede Kamer herkozen was besloot ze, uiteraard in overleg met haar man, om deze nieuwe termijn van vier jaar uit te zitten. Na afloop van deze termijn, in het oorlogsjaar 1941, bedankte ze, mede onder aandrang van haar echtgenoot, voor het Tweede Kamerlidmaatschap, waardoor zij in aanmerking kwam voor een pensioenuitkering van de Duitse bezetter. Gedurende de eerste tijd na de oorlog waarin het noodparlement min of meer functioneerde, trok C. Frida Katz een aanvankelijke kandidaatstelling voor het Tweede Kamerlidmaatschap in waarna ze opgevolgd werd door C.W.I. freule Wttewaall van Stoetwegen.
Een maatschappelijke of politieke rol speelde C. Frida Katz na de oorlog niet meer. In 1955 overleed haar man. Ter gelegenheid van haar 70e en 75e verjaardag werd zij uitvoerig geïnterviewd, waarbij zij ondermeer toegaf het te betreuren dat de "natuurlijke" positie van de man als hoofd van het gezin afgeschaft was geworden. Op 30 maart 1963, 78 jaar oud, is C. Frida Katz, sinds 1933 Ridder in de orde van de Nederlandse Leeuw, te Aerdenhout overleden, waarna zij in Nunspeet is begraven.
Geraadpleegde literatuur
H.P. van den Aardweg (red.), Persoonlijkheden in het Koninkrijk der Nederlanden in woord en beeld. Amsterdam, 1938.
I.J. Brugmans.,De arbeidende klasse in Nederland in de 19e eeuw (1813-1870). 's-Gravenhage, 1925.
W. Drees Sr., Het Nederlandse parlement, vroeger en nu. Naarden, 1975.
P.J. Oud, Het jongste verleden, 1918-1940. 6 delen. Assen, 1951.
G. Puchinger, Tilanus vertelde mij zijn leven. Kampen, 1966.
M. Rood-de Boer (red.), Aletta en later. Arnhem, 1968.
M. Schouten, De socialen zijn in aantocht. Amsterdam, 1976.
C.W.I. Wttewaall van Stoetwegen, De freule vertelt. Baarn, 1973.
Biografie van C. Frida Katz door B.J.M. Asberg-Schermen in het Biografisch Woordenboek van Nederland.
Geschiedenis van het archiefbeheer
De papieren van C. Frida Katz zijn na haar dood terecht gekomen bij jhr mr C.C. van Valkenburg, zoon van J.F.Th. van Valkenburg die getrouwd was met Jacqueline Jeannette Mackay, dochter van C.W.F. Mackay, wiens papieren eveneens bij bovengenoemde C.C. van Valkenburg berustten.
In 1979 werden zowel de papieren van C. Frida Katz als van haar echtgenoot, C.W.F. Mackay, aan het Algemeen Rijksarchief overgedragen
Archief van het Algemeen Rijksarchief, 1979, D 9.151.
Schenking (van een niet overheidsarchief)
De verwerving van het archief
Het archief is door schenking verworven.
Inhoud en structuur van het archief
2.21
Aanwijzingen voor de gebruiker
Openbaarheidsbeperkingen
Volledig openbaar.
Materiële beperkingen
Aanvraaginstructie
Openbare archiefstukken kunnen online worden aangevraagd en gereserveerd. U kunt dit ook via de terminals in de studiezaal van het Nationaal Archief doen. Om te kunnen reserveren dient u de volgende stappen te volgen:
U maakt een profiel aan op www.gahetna.nl, en logt vervolgens in
Via de archiefinventaris (alleen de beschrijvingen met rode nummers) selecteert u het gewenste archiefstuk door op de knop 'Reserveren' te klikken
In het volgende scherm geeft u aan op welke dag u het archiefstuk wilt inzien
Indien u zich bevindt in de studiezaal en een tafelnummer heeft ontvangen kunt u dit nummer vermelden. Als u geen tafelnummer heeft kunt u tafelnummer 777 laten staan
Vervolgens bevestigt u uw reservering door deze te versturen.
Verwant materiaal
Beschikbaarheid van kopieën
Beschrijving van de series en archiefbestanddelen
- Cornelia Frida Katz (1885-1963), I.
  - Stukken van persoonlijke aard. 1885-1969, 1.
    - Bewijs van geboorte-inschrijving, verstrekt door de Burgerlijke Stand der gemeente Amsterdam, 1885; 1; 1 stuk
    - Aantekeningen naar aanleiding van een reis naar Londen; met bijlage., 1904; 2; 3 stukken
    - Ingekomen brief van C.M.A.C.H. Katz-Geesink, moeder van C. Frida Katz., 1904; 3; 1 stuk
    - Stukken betreffende haar studie., 1906-1925; 4-7; 4 omslagen
      - Stukken betreffende diefstal van elektriciteit, verzameld door C. Frida Katz voor en naar aanleiding van haar dissertatie getiteld "Het onrechtmatig gebruik der electrische energie en de wettelijke bepalingen daartegen". 1906-1925, 4
      - Ingekomen brieven betreffende de dissertatie, afkomstig van J.A. van Hamel, H.A. Lorentz en L. Tierens. 1912-1916, 5
      - Aantekeningen naar aanleiding van kollegediktaten, gegeven door o.a. Carl Jung in Zürich. 1917, 6
      - Artikelen en lezingen betreffende dieptepsychologie (1917), 7
        In het Duits en Engels.
    - Ingekomen brief van D.J. Wijnkoop betreffende C.A.J. Geesink en S. Katz., (1919); 8; 1 stuk
    - Stukken betreffende grafrechten van de families Geesink, Guise, Katz en (De) Reuver., 1923, 1926; 9; 1 omslag
    - Aantekeningen door C. Frida Katz betreffende het boek "De opstandigen" van Jo van Ammers-Küller., 1926; 10; 1 omslag
    - Stukken betreffende drie huwelijken van kennissen die door C. Frida Katz zijn gesloten waarbij zij voor de gelegenheid als ambtenaar van de Burgerlijke Stand optrad; met bijlagen., 1934, 1936-1938, 1948; 11; 1 omslag
      Het betreft de huwelijksvoltrekkingen van
      B. ter Linden en C.M.P. de Baat (1934)
      N. Muller en B. Cohen en (1936)
      K.S. van Heynsbergen en P.G.M. Versteeg (1938)
    - Ingekomen en doorslag van uitgaande brief van en aan leden van de Nationale Vrouwenraad van Nederland in verband met hun bijwoning van het huwelijk van C. Frida Katz met C.W.F. Mackay., 1937; 12; 2 stukken
    - Ingekomen brief van J.R.A. Loman betreffende een door hem te schrijven dissertatie over de opkomst van de arbeidersbeweging en de rol hierbij van C.A.J. Geesink., 1940; 13; 1 stuk
    - Ingekomen brief van Dijkstra betreffende de zaak-Agema-Bierman-Oosting, die zich in 1881 in Friesland afspeelde en de verdediging in deze rechtszaak door S. Katz., 1948; 14; 1 stuk
    - Correspondentie betreffende portretten van de vader en grootvader van C. Frida Katz die tijdelijk uitgeleend zijn aan het Multatuli-museum te Amsterdam., 1951; 15; 3 stukken
    - Correspondentie betreffende een brief en telegram van Multatuli aan S. Katz, geschonken door C. Frida Katz aan het, Multatuli-museum te Amsterdam, 1951; 16; 4 stukken
      Brief en telegram van Multatuli in afschrift aanwezig.
    - Ingekomen brief van A.J. van Dulst met een door C. Frida Katz te beantwoorden vragenlijst voor het afnemen van een interview in "Koningin en Vaderland" en de "CH Nederlander"; met bijlage., 1956; 17; 2 stukken
    - Aantekeningen betreffende het boek "De geschiedenis van het geslacht Jeromia" door Ernst Wieckerd., 1960; 18; 1 deel
    - Ingekomen brief van J. Donner betreffende o.a. het overlijden van D.J. de Geer., 1960; 19; 1 stuk
    - Opgave van functies, bekleed door C. Frida Katz, en verstrekt door J.J. van Valkenburg-Mackay in het kader van een enquête betreffende de "plaats en het functioneren van het Nederlandse parlement"; met bijlage., 1969; 20; 2 stukken
    - Fotografische afbeeldingen van C. Frida Katz en anderen tijdens congressen, vergaderingen en bijeenkomsten., 1913, 1925-1932, 1936; 21; 1 omslag
  - Stukken betreffende haar openbare leven. 1907-1960, 2.
    - Advokatuur, a.
      - Uittreksel uit een akte van 1 maart 1917 waarbij C. Frida Katz haar advokaatseed aflegt ten overstaan van het Gerechtshof te Amsterdam., 22; 1 stuk
      - Aantekeningen betreffende de vrouw in de advokatuur., 1925; 23; 1 omslag
      - Exemplaar van "What Dutch university women do in Holland and the Colonies" met artikel van C. Frida Katz, getiteld "Law and Politics"., 1926; 24; 1 deel
      - Stukken betreffende de positie van de juridisch geschoolde vrouw in de volgende landen:, 1926-1936; 25-54; 30 omslagen
        - Australië, 25
        - België, 26
        - Bulgarije, 27
        - Canada, 28
        - Dantzig, 29
        - Denemarken, 30
        - Duitsland, 31
        - Estland, 32
        - Finland, 33
        - Frankrijk, 34
        - Griekenland, 35
        - Groot-Brittanië, 36
        - Hongarije, 37
        - Ierland, 38
        - India, 39
        - Italië, 40
        - Japan, 41
        - Joego-Slavië, 42
        - Nederland, 43
        - Noorwegen, 44
        - Oostenrijk, 45
        - Polen, 46
        - Spanje, 47
        - Tasmanië, 48
        - Tibet, 49
        - Turkije, 50
        - Verenigde Staten van Amerika, 51
        - Zuid-Afrika, 52
        - Zweden, 53
        - Zwitserland, 54
      - Ingekomen brief van de redaktie van het "Algemeen Handelsblad" betreffende de motivatie van C. Frida Katz ten aanzien van haar beroepskeuze; met bijlagen., 1928; 55; 1 omslag
    - Gemeenteraadslidmaatschap, b.
      - Stukken betreffende het lidmaatschap van de Gemeenteraad van Amsterdam gedurende de periode 1921-1937., 1924-1925, 1937; 56; 1 omslag
    - Lidmaatschap Tweede Kamer der Staten-Generaal, c.
      - Ingekomen brieven ter gelegenheid van de verkiezing van C. Frida Katz tot lid der Tweede Kamer voor de C.H.U., afkomstig van G. Hugenholtz, Frits Katz, Rudolph en Fanny Katz, C.F. Schoch en W. de Vos van Steenwijk., 1922; 57; 6 stukken
      - Stukken betreffende het door de regering ingediende wetsvoorstel waarbij aan gehuwde ambtenaressen en ambtenaressen die in het huwelijk treden, ontslag kan worden verleend., 1907, 1923-1924; 58-60; 3 omslagen
        - Ingekomen en minuten van uitgaande brieven, ontvangen van en gericht aan Mary Bayen, J.E. Boddens-Mosang, A. Folmer en A.F. de Savornin Lohman. 1924, 58
        - Aantekeningen van C. Frida Katz; met bijlagen. 1923, 59
        - Verslagen van Tweede Kamervergaderingen. 1907, 1924, 60
      - Stukken betreffende een wetsontwerp inzake de moederschapszorg., 1920, 1928-1929; 61-64; 3 omslagen en 1 deel
        - Ingekomen brieven van A. de Graaf, (A) Hymans en Mary (Bayen); met bijlage. 1927, 1928, 61
        - Moties z.j., 62
        - Tekst van een lezing door C. Frida Katz. z.j., 63
        - Exemplaar van "Moederschapszorg" door C. Frida Katz. Rotterdam, 1920, 64; 1 deel
      - Stukken betreffende wijzigingen in de huwelijkswetgeving., 1909, 1922-1933, 1947-1948; 65-70; 6 omslagen
        - Ingekomen brieven afkomstig van het hoofdbestuur van de C.H.U., A.C.G. van Proosdij, L.G. van Rossum en H. Verkouteren; met bijlagen. 1922, 1924, 1927, 65
        - Aantekeningen en artikelen van C. Frida Katz; met bijlagen. 1909, (1922-1932), 66
        - Verslagen van Eerste Kamervergaderingen. 1923-1933, 67
        - Stukken betreffende preadviezen inzake modernisering van het huwelijksvermogensrecht. 1922, 1933, 68
        - Concept-voorstellen, afkomstig van een z.g. "kleine C.H.U.-commissie". z.j., 69
        - Stukken betreffende huwelijks- en echtscheidingsvraagstukken en de houding van de kerk ten opzichte hiervan. 1947-1948, 70
          Met ingekomen brieven van H. de Bie
      - Stukken betreffende het gevangeniswezen., 1925-1948.; 71-78; 7 omslagen en 2 stukken
        - Aantekeningen van C. Frida Katz betreffende vrouwelijke gevangenen en gevangenissen voor vrouwen in binnen- en buitenland; met bijlagen. 1925-1948, 71
          Gedeeltelijk in het Engels en Frans
        - Verslag van het "Centraal College voor de Reclasseering" betreffende een herziening van het strafstelsel; met bijlage. 1927, 72; 2 stukken
        - Verslagen van vergaderingen van de commissie "Godsdienstige behoeften der gevangenen" betreffende godsdienstige opvang en begeleiding van gevangenen. 1927-1928, 73
        - Teksten van voordrachten, gehouden door C. Frida Katz betreffende de vrouwengevangenis in Rotterdam en de vrouwelijke misdadiger in het algemeen. 1927, 74
        - Ingekomen brieven van N. Muller en E.C. Lekkerkerker als leden van het hoofdbestuur van het "Genootschap tot zedelijke verbetering der gevangenen" betreffende de hieruit ontstane "Commissie voor de Rijksgestichten voor vrouwen en meisjes"; met bijlagen. 1933-1940, 75
        - Notulen van de vergadering der "Commissie voor de Rijksgestichten voor vrouwen en meisjes"; 1933, 76
        - Correspondentie tussen de "Commissie voor de Rijksgestichten voor vrouwen en meisjes" en de minister van Justitie betreffende het bezoeken en bezichtigen van inrichtingen. 1933, 77
        - Verslagen van de "subcommissie voor de particuliere gestichten" van bezoeken aan enige van deze gestichten. z.j., 78
      - Stukken betreffende het Negende Internationale Gevangenis Congres in Londen., 1925, 1932; 79-81; 3 omslagen
        - Aantekeningen van C. Frida Katz. 1925, 79
        - Invitatiekaarten betreffende ontvangsten, diners en bezoeken. 1925, 80
        - Brochures betreffende de meisjesgevangenis in Borstal (Engeland); met bijlage. 1925, 1932, 81
      - Stukken betreffende het Internationale Penitentiaire Congres in Praag., 1930; 82-83; 2 omslagen
        - Aantekeningen van C. Frida Katz; met bijlagen, 82
        - Exemplaar van het "Rapport général sur la deuxième question de la troisième Section", gepresenteerd door C. Frida Katz., 83
      - Stukken betreffende de doodstraf., 1927-1928; 84-85; 2 omslagen
        - Aantekeningen betreffende afschaffing van de doodstraf in Nederlands-Indië en de invoering ervan in Nederland; met bijlagen., 84
        - Verslagen van Tweede Kamervergaderingen., 85
      - Stukken betreffende het door minister Romme bij de Hoge Raad van Arbeid ingediende voorontwerp van wet inzake de beperking van het recht op arbeid van de gehuwde werkende vrouw., 1938; 86-87; 2 omslagen
        C. Frida Katz was lid van de Hoge Raad van Arbeid.
        - Adviezen en ontwerpstukken van de Hoge Raad van Arbeid., 86
        - Moties., 87
      - Stukken betreffende de behandeling in de Tweede Kamer van de z.g. "Zaak-Oss" en het daarop volgend aftreden van minister Goseling van Justitie., 1939; 88-89
        - Ingekomen brieven naar aanleiding van de speech van C. Frida Katz van J.W. Albarda, Mary (Bayen), E.B. Couvée, C.W. van Dam, H. van Embden-de Ridder, D. Hazewinkel-Suringa, H.V.A. van Hooijdonk, G.T.J. de Jong, majoor van de Koninklijke Marechaussee, W. Röell, A.C. Schippers, M. Schoch, N.G. Teding van Berkhout, M. Tellegen, C. van Vollenhoven, K.L. de Vries, Joh. Westerman, J.P.M. Zeegers-van de Poll. e.a., 88
        - Verslagen van Tweede Kamervergaderingen., 89
      - Herdenkingsalbum ter gelegenheid van verschillende Interparlementaire congressen; met fotografische afbeeldingen en bijlagen., 1924-1928; 90; 1 deel
      - Aantekeningen van C. Frida Katz betreffende haar parlementaire loopbaan van 1922-1928; met bijlagen., 1928-(1940); 91; 1 omslag
      - Ingekomen en minuten van uitgaande brieven betreffende een eventuele terugkeer van C. Frida Katz in de Tweede Kamer, ontvangen van en gericht aan H.W. Tilanus en C.W.I. Wttewaall van Stoetwegen; met bijlagen., 1940-1946; 92; 1 omslag
    - Vrouwenbeweging, d.
      - Algemeen, d.1
        - Artikelen en teksten van voordrachten betreffende de arbeid van de vrouw, haar plaats in het huisgezin en de vrouwenbeweging in het algemeen., 1915-1935; 93; 1 omslag
        - Exemplaar van: "De rechtspositie der Nederlandsche vrouw" door C. Frida Katz. Rotterdam, 1919; 94; 1 deel
        - Exemplaar van: "Wat vrouwen weten moeten" met bijdrage van C. Frida Katz; met bijlagen. Haarlem, 1919; 95; 1 deel